# 合并日后评估价值能否做合并报表的公允价值

提问人：asdlinlvhe 时间：2015-07-28 12:25:15
甲企业对乙企业合并，合并日为 2012 年 1 月 1 日，合并当时没有评估。 2015 年事务所对甲企业2012-2014年进行审计，编制合并报表时需要乙企业并购时的公允价值，既然可辨认资产、负债公允价值可以暂时确定，是否可以以 2012 年 1 月 1 日为评估基准日，报告日为 2015 年的评估价值为公允价值编制 2012 及以后年度的合并会计报表？如果可以，评估报告的有效期可否为 1 年?

回答人：chenyiwei
聘请具有相应资质的评估机构，以原购买日（2012.1.1）为基准日进行以“购买对价分摊”为目的的评估，虽然评估报告的日期在 2015年，但其用途是站在当初购买日（同时也是评估基准日）的时点上对该事项进行会计处理，而不是作为现在拟实施的某项经济行为的依据，所以不受通常意义上评估报告有效期一年的限制。

提问人：asdlinlvhe 时间：2015-07-29 10:24:58
合并成本 1 亿，购买对价分摊为目的的评估报告可辨认净资产的评估值 2 亿，以评估值 2 亿做公允价值，编制合并会计报表，这样可以吗？

回答人：chenyiwei
根据企业合并准则规定，对可能出现负商誉的情形，应首先复核可辨认净资产公允价值的确定，经复核无误的方可确认负商誉。